【裁判字號】    95,聲,167
【裁判日期】    950323
【裁判案由】    返還擔保金
【裁判全文】
臺灣桃園地方法院民事裁定               95年度聲字第167號
聲  請  人  上海商業儲蓄銀行股份有限公司
法定代理人  乙○○
代  理  人  丙○○
相  對  人  甲○○
上列當事人間聲請返還擔保金事件，本院裁定如下：
    主  文
本院九十二年度存字第四一二號擔保提存事件，聲請人所提存之
擔保金新臺幣參萬元，准予返還。
聲請程序費用由相對人負擔。
    理  由
一、按訴訟終結後，供擔保人證明已定20日以上之期間，催告受
    擔保利益人行使權利而未行使者，法院應依供擔保人之聲請
    ，以裁定命返還其提存物，民事訴訟法第104 條第1 項第3
    款定有明文。依同法第106 條規定，上開規定於其他依法令
    供訴訟上之擔保者準用之。而訴訟終結，宜從廣義解釋，包
    括執行程序終結在內。故債權人於執行程序終結後，定20日
    以上之期間催告受擔保利益人行使權利而未行使者，法院即
    得依上開規定裁定准許返還提存物。
二、本件聲請意旨略以：聲請人與相對人間假扣押事件，聲請人
    前遵本院92年度全七字第443號民事裁定為擔保假扣押執行
    ，曾提供新臺幣3萬元為擔保金，以本院92年度存字第412號
    擔保提存事件提存後，經聲請本院以92年度執全字第361 號
    對相對人之財產執行假扣押；茲因聲請人業已撤銷上開假扣
    押裁定及撤回上開假扣押執行，並於94年7 月5 日以台北杭
    南郵局第1940號存證信函定20日以上期間催告受擔保利益人
    即相對人行使權利，惟因相對人遷移不明，聲請人即聲請本
    院以94年度壢簡聲字第53號裁定准許將上開存證信函為公示
    送達，而相對人迄今未行使權利，爰依法聲請返還上開擔保
    金等語。並提出本院92年度全七字第443 號民事裁定、92年
    度全聲字第329 號民事裁定及裁定確定證明書、94年度壢簡
    聲字第53號民事裁定、存證信函暨信封、相對人戶籍謄本各
    1 件為證。
三、經查，聲請人上開主張，除據其提出上開證據為證外，並經
    本院依職權調取本院92年度裁全字第443 號假扣押裁定、92
    年度執全字第361 號假扣押執行、92年度全聲字第329 號撤
    銷假扣押、92年度存字第412 號擔保提存、94年度壢簡聲字
    第53號公示送達事件卷宗，核閱屬實。且聲請人於上開假扣
    押執行事件終結後，定20日以上之期間催告相對人就其因上
    開假扣押所受損害行使權利而未行使一節，亦有聲請人所提
    上開存證信函及本院94年度壢簡聲字第53號民事裁定各1 件
    、本院民事紀錄科查詢表2 紙、臺灣臺北地方法院95年3 月
    8 日北院錦文人字第0950002304號函1 件附卷可稽。依上說
    明，聲請人聲請返還本件擔保金，核無不合，應予准許。
四、依民事訴訟法第95條、第78條，裁定如主文。
中    華    民    國    95    年    3     月    23    日
                  民事第一庭  法  官  陳勇松
以上正本係照原本作成。
如對本裁定抗告須於裁定送達後10日內向本院提出抗告狀，並應
繳納抗告裁判費新台幣1,000 元。
中    華    民    國    95    年    3     月    23    日
                              書記官  蔡佳玲


司法院資訊處製作；財團法人民間司法改革基金會備份。
